臺中高等行政法院裁定　　　　　　　　　　　　　　　九十一年度訴字第八一九號
　　原　　　告　得展實業有限公司
　　代　表　人　甲○○
　　被　　　告　財政部臺灣省中區國稅局
　　代　表　人　乙○○
右當事人間因營利事業所得稅事件，原告不服財政部中華民國九十一年九月十九日台
財訴字第○九一○○四八一二三號訴願決定，提起行政訴訟，本院裁定如左：
    主　文
原告之訴駁回。
訴訟費用由原告負擔。
    理　由
一、按「納稅義務人對於核定稅捐之處分如有不服，應依規定格式，敘明理由，連同
    證明文件，依左列規定申請復查：一、依核定稅額通知書所載有應納稅額或應補
    繳稅額者，應於繳納書送達後，於繳納期間屆滿翌日起算三十日內，申請復查。
    二、依核定稅額通知書所載無應納稅額或應補稅額者，應於核定稅額通知書送達
    後三十日內，申請復查。」稅捐稽徵法第三十五條第一項定有明文。
二、本件原告民國（下同）八十八年度營利事業所得稅結算申報，原列報營業收入淨
    額新台幣（下同）一一０、二九二、六一０元，營業成本九０、五三四、五一四
    元與營業費用及損失總額二一、三五七、六八九元，應退稅額為七０四、八０五
    元，經被告以其申報營業費用及損失總額中之旅費二九五、０一九元及其他費用
    一二０、二三九元與規定不合。又乘人小客車超提折舊四五二、八八七元，依規
    定予以剔除，並核定營業淨損為七三一、四四八元，經加計核定非營業收益三、
    六二九、七四三元，及減列核定非營業損失八九三、五二八元後，核定全年所得
    額二、００四、七六七元，應退稅額二一三、六一三元，而上開核定稅額通知書
    業於九十一年三月十三日送達原告收受，此有原告收受簽章附於原處分卷可稽（
    見原處分卷第二０三頁），則原告申請復查期間自九十一年三月十四日起至九十
    一年四月十二日屆滿，惟原告遲至九十一年四月二十四日始向被告申請復查，亦
    有經被告蓋有收文日期戳之復查申請書附於原處分卷可按（見原處分卷第二０七
    頁），顯已逾三十日之不變期間，揆諸首揭規定，原處分即屬確定，訴願決定自
    程序上予以駁回，經核並無不當，原告復對已確定之行政處分提起行政訴訟，即
    屬不備起訴要件，自為法所不許，應予駁回。
三、本件原告之訴既因不合法而被駁回，故原告關於營利事業所得稅之核課有無理由
    之主張及舉證，本院即無再予論述之必要，併此敘明。
四、依行政訴訟法第一百零七條第一項第十款、第一百零四條、民事訴訟法第九十五
    條、第七十八條，裁定如主文。
中　　華　　民　　國　　九十一　　　年　　　十二　　　月　　二十五　　　日
                 臺 中 高 等 行 政 法 院   第 三 庭
                                審 判 長 法      官　王　茂　修
                                         法      官　許　金　釵
                                         法      官　莊　金　昌
右正本證明與原本無異。
如不服本裁定，應於裁定送達後十日內以書狀敘明理由，經本院向最高行政法院提起
抗告（須依對造人數附具繕本）；並應預繳送達用雙掛號郵票拾份（每份三十四元）
。
中　　華　　民　　國　　九十一　　　年　　　十二　　　月　　二十五　　　日
　　　　　　　　　　　　　　　　　　　　 法院書記官　林  宜  萱
